【裁判字號】    89,訴,377
【裁判日期】    890517
【裁判案由】    違反槍砲彈藥刀械管制條例
【裁判全文】
臺灣高雄地方法院刑事判決                          八十九年度訴字第三七七號
    公  訴  人  臺灣高雄地方法院檢察署檢察官
    被      告  甲○○
右列被告因違槍砲彈藥刀械管制條例案件，經檢察官提起公訴（八十八年度偵字第二
二八四四號），本院判決如左：
    主  文
甲○○未經許可，持有其他可發射子彈具有殺傷力之手槍，累犯，處有期徒刑壹年貳
月，併科罰金新台幣壹拾萬元，罰金如易服勞役，以新台幣玖佰元即銀元參佰元折算
壹日。德製捌ＭＭ改造玩具手槍壹枝（槍枝管制號碼：0000000000，含彈
匣壹個）、改造子彈（均加裝直徑約六ＭＭ鋼珠）柒顆均沒收。
    事  實
一、甲○○前曾於民國八十年間，因藥物藥商管理條例案件，經台灣基隆地方法院（
    以下簡稱為基隆地方法院）判處有期徒刑一年五月，緩刑二年確定，嗣於八十一
    年間，因違反麻醉藥品管理條例案件，經基隆地方法院判處有期徒刑七月確定，
    嗣經撤銷緩刑，於八十五年四月三十日執行完畢。詎不知悔改，於八十八年九月
    二日（起訴書誤植為八十八年九月一日），在高雄市左營區附近，某自稱「謝文
    閔」之成年男子，因需款孔急，向之借款，並提供具殺傷力且可發射子彈之德製
    八ＭＭ改造玩具手槍（槍枝管制號碼：0000000000，含彈匣一個）一
    把、具殺傷力之子彈十三顆（其中三顆業於收受後，在高雄縣大社鄉觀音山風景
    區附近試射耗盡），供為債務清償擔保，甲○○未經許可，竟無故據以持有。嗣
    於同年九月十二日早上六時許，在高雄市○鎮區○○街十四巷巷口，為警臨檢時
    ，在上開藏置地點查獲，並扣得上開具殺傷力且可發射子彈之改造玩具手槍一把
    及具殺傷力之子彈十顆。
二、案經高雄市政府警察刑事警察大隊移送臺灣高雄地方法院檢察署檢察官偵查起訴
    。
    理  由
一、右揭事實，迭據被告甲○○於警訊、偵查及本院審理時供承不諱，且扣案之手槍
    及子彈經送驗鑑定結果，業據槍枝管制主管機關即內政部警政署刑事警察局以性
    能檢驗法及試射法，鑑驗認送驗德製八ＭＭ手槍一把（槍枝管制編號：0000
    000000，含彈匣一個），係由仿ＷＡＬＴＨＥＲ廠半自動手槍製造之金屬
    玩具手槍，改換另行車造之金屬槍管而成之改造手槍，機械性能良好，認具殺傷
    力；又送驗子彈十顆，其中認均係玩具槍彈殼加裝直徑約六ＭＭ鋼珠而成之改造
    子彈，經採樣三顆試射，均可擊發，認具殺傷力，有該局八十八年九月二十日刑
    鑑字第九四五五二號鑑驗通知書一紙在卷可稽，顯見被告甲○○確有非法持有手
    槍及子彈行為至明，被告此部分自白與事實堪認相符，被告罪證明確，犯行洵堪
    認定，應依法論科。
二、核被告所為，係犯槍砲彈藥刀械管制條例第十一條第四項之未經許可持有其他可
    發射子彈具有殺傷力之手槍罪及同條例第十二條第四項之未經許可持有子彈罪。
    被告同時持有手槍及子彈，為一個持有之行為而犯二種罪名，應依刑法第五十五
    條想像競合犯之規定，從一重論以未經許可持有其他可發射子彈具有殺傷力之手
    槍罪。又被告前曾於八十年間，因藥物藥商管理條例案件，經基隆地方法院判處
    有期徒刑一年五月，緩刑二年確定，嗣於八十一年間，因違反麻醉藥品管理條例
    案件，經基隆地方法院判處有期徒七月確定，嗣經撤銷緩刑，於八十五年四月三
    十日執行完畢，有台灣高雄地方法院檢察署刑案資料查註紀錄表、本院被告院內
    索引卡紀錄表及台灣高等法院被告全國前案紀錄表各一份在卷可徵，其於刑之執
    行完畢後，五年以內再犯本件有期徒刑以上之罪，為累犯，應依刑法第四十七條
    規定加重其本刑。爰審酌被告未曾持上開手槍犯罪，犯罪後坦承犯行，表示悔意
    ，態度良好等一切情狀，量處如主文所示之刑及併科罰金數額，並諭知罰金如易
    服勞役之折算標準。又依同條例第十九條第一項雖規定應於刑之執行完畢或赦免
    後，令入勞動場所，強制工作三年，惟是項規定，不問對行為人有無預防矯治其
    社會危險性之必要，一律宣付強制工作三年，限制其中不具社會危險性之受處分
    人之身體、自由部分，其所採措施與所欲達成預防矯治之目的及所需程度，不合
    憲法第二十三條所定之比例原則，是犯上開條例第十九條所定之罪，不問對行為
    人有無預防矯治其社會危險性之必要，一律宣付強制工作三年之部分，應自八十
    七年十二月十八日起停止適用，業經司法院大法官會議釋字第四七一號解釋在案
    。被告於本件犯罪之前，並無類似前科，且被告並無刑法第九十條第一項之犯罪
    之習慣或以犯罪為常業或因遊蕩或懶惰成習而犯罪之情形，因認被告並無強制工
    作之必要，故不必另予諭知被告於刑之執行完畢或赦免後，令入勞動場所，強制
    工作三年。扣案之改造玩具手槍一把（含彈匣一個）及具殺傷力子彈七顆，均為
    違禁物，乃依刑法第三十八條第一項第一款宣告沒收。至扣案子彈其中三顆經鑑
    定試射及另三顆亦經被告試射耗盡，業已擊發而無殺傷力，均非違禁物，故均不
    另宣告沒收，併此敘明。
據上論斷，應依刑事訴訟法第二百九十九條第一項前段，槍砲彈藥刀械管制條例第十
一條第四項、第十二條第四項、刑法第十一條前段、第五十五條前段、第四十二條第
二項、第四十七條、第三十八條第一項第一款、罰金罰鍰提高標準條例第二條，現行
法規所定貨幣單位折算新台幣條例第二條，判決如主文。
中    華    民    國    八十九    年      五      月      十七        日
                                  臺灣高雄地方法院刑事第一庭
                                      法  官      邱基峻
右正本證明與原本無異。
如不服本判決，應於判決送達後十日內，向本院提出上訴狀。
                                      書記官      王美玲
中    華    民    國    八十九    年      五      月        十八      日


司法院資訊處製作；財團法人民間司法改革基金會備份。
